臺灣高等法院刑事裁定　　　　　　　　　100年度抗字第110號
抗　告　人
即　被　告　廖俊賢
上列被告因違反臺灣地區與大陸地區人民關係條例等案件，聲請
具保停止羈押，不服臺灣桃園地方法院中華民國99年12月24日裁
定（99年度聲字第5013、5078號），提起抗告，本院裁定如下：
    主  文
抗告駁回。
    理  由
一、抗告意旨略以：(一)原裁定稱伊空言否認逃亡之事實云云，然
    伊可提出99年度公司合約、工程進度表及開立之發票證明伊
    係因工作繁忙而疏忽，伊事業、家庭、朋友均在戶籍地，並
    不會逃亡，伊亦無經濟能力逃亡。(二)伊不知原裁定所稱之人
    蛇集團，亦無證據證明有該人蛇集團。(三)伊被羈押，無法照
    顧父母係不孝，建商工程施作未完成係無誠信，無法使師父
    有所依靠係不義，伊承認多年前所犯之錯誤，伊僅希望於審
    理期間盡力回報家人及朋友，法院除依法律外，亦應斟酌情
    理。(四)原裁定稱伊否認重罪，承認輕罪云云，然伊對法條不
    知悉，何者重罪亦不清楚，且伊是否有犯重罪亦須有證據。
    綜此，伊已承認犯罪，僅因一時疏忽而認伊有逃亡之事實，
    難以接受，懇請鈞院撤銷原裁定，准予交保等語。
二、按「被告經法官訊問後，認為犯罪嫌疑重大，而有左列情形
    之一，非予羈押，顯難進行追訴、審判或執行者，得羈押之
    ︰一、逃亡或有事實足認為有逃亡之虞者。二、有事實足認
    為有湮滅、偽造、變造證據或勾串共犯或證人之虞者。三、
    所犯為死刑、無期徒刑或最輕本刑為五年以上有期徒刑之罪
    者。法官為前項之訊問時，檢察官得到場陳述聲請羈押之理
    由及提出必要之證據。」、「羈押之被告，有左列情形之一
    者，如經具保聲請停止羈押，不得駁回︰一、所犯最重本刑
    為三年以下有期徒刑、拘役或專科罰金之罪者。但累犯、常
    業犯、有犯罪之習慣、假釋中更犯罪或依第一百零一條之一
    第一項羈押者，不在此限。二、懷胎五月以上或生產後二月
    未滿者。三、現罹疾病，非保外治療顯難痊癒者。」、「偵
    查中法院為具保停止羈押之決定時，除有第一百十四條及本
    條第二項之情形者外，應徵詢檢察官之意見。」刑事訴訟法
    第101條第1項、第2項、第114條、第110條第4項分別定有明
    文。
三、次按法院為羈押之裁定時，其本質上係使刑事訴訟程序得以
    順利進行，或為保全證據或為擔保嗣後刑之執行，或為防止
    被告反覆施行同一犯罪，而對被告所實施剝奪其人身自由之
    強制處分，法院僅須在外觀上審查被告犯罪嫌疑是否重大，
    及有無賴此保全偵、審或執行而為此強制處分之必要，關於
    羈押原因之判斷，尚不適用訴訟法上之嚴格證明原則，僅須
    檢察官提出之證據在形式上足以證明被告犯罪嫌疑已足，至
    於證據之證據能力與證明力如何，均為審判期日調查之事項
    ，並非審核被告羈押時，法院應調查之事項。又按刑事訴訟
    法第 101條所謂羈押之必要與否，應按照訴訟進行程度及其
    他一切情事，由事實審法院斟酌認定，聲請停止羈押，除有
    同法第 114條各款所列情形之一不得駁回者外，准許與否，
    該管法院有自由裁量之權（最高法院56年度台抗字第67號裁
    定參照）。又所謂羈押必要性，係由法院就具體個案，依職
    權衡酌是否有非予羈押顯難保全證據或難以遂行訴訟程序者
    為依據，法院在不違背通常生活經驗之定則或論理法則時，
    依法自有審酌認定之職權。
四、經查，本件抗告人即被告廖俊賢因涉嫌違反臺灣地區與大陸
    地區人民關係條例等案件，前經原審法院以其涉犯修正前臺
    灣地區與大陸地區人民關係條例第79條第 1項、修正後臺灣
    地區與大陸地區人民關係條例第79條第2項、刑法第216條、
    第 214條之罪犯罪嫌疑重大，且經原審法院通緝到案，有逃
    亡之事實，為保全審判及執行，而有羈押之必要，遂依刑事
    訴訟法第101條第1項之規定，准自99年9月3日起執行羈押。
    嗣經原審法院審酌被告所犯之全案情節後，認原羈押之原因
    仍然存在，有羈押之必要，不能因具保而使之消滅，因而駁
    回被告具保停止羈押之聲請，本院經核於法並無違誤。被告
    抗告意旨雖指稱無證據證明有該人蛇集團，且伊是否有犯重
    罪亦須有證據云云，然關於羈押原因之判斷，尚不適用訴訟
    法上之嚴格證明原則，僅須檢察官提出之證據在形式上足以
    證明被告犯罪嫌疑已足，至於上揭證據之證據能力與證明力
    如何，均為審判期日調查之事項，並非審核被告羈押時，法
    院應調查之事項。再者，被告經原審法院合法傳喚未到案，
    警方亦至其實際住所、戶籍地拘提未獲，嗣經通緝始到案，
    足見被告有逃亡之事實甚為明確，是被告抗告意旨空言指稱
    伊有公司合約、工程進度表及發票可證明係因工作繁忙而疏
    忽，伊事業、家庭、朋友均在戶籍地，不會逃亡，伊亦無經
    濟能力逃亡云云，自非可採。另被告抗告意旨謂伊承認犯錯
    ，亦自白犯罪云云，然尚不足據此認定被告之前揭羈押原因
    已消滅。至被告是否須照顧父母、工程是否須施作完成及得
    否使師父有所依靠，均與本件羈押之要件無關，衡情自非原
    審法院為羈押裁定時所應審認之法定要件。本件被告之羈押
    原因既未消滅，且有羈押之必要，原審法院於原裁定內詳敘
    理由予以羈押，自屬於法有據，被告抗告意旨仍執前詞，指
    摘原裁定不當，並無理由，應予駁回。
據上論結，應依刑事訴訟法第412條，裁定如主文。
中    華    民    國   100    年    2     月    10    日
                  刑事第二庭審判長法  官  洪光燦
                                  法  官  林恆吉
                                  法  官  宋明蒼
以上正本證明與原本無異。
不得再抗告。
                                  書記官  陳紀語
中    華    民    國   100    年    2     月    10    日